臺灣桃園地方法院交通事件裁定　　　　 96年度交聲字第488號
原處分機關　臺北市交通事件裁決所
異　議　人　啟益遊覽汽車股份有限公司
即受處分人
法定代理人　甲○○
上列異議人即受處分人因違反道路交通管理處罰條例案件，對於
臺北市交通事件裁決所96年7 月24日北市裁四字第裁22-BG00000
00號違反道路交通管理事件裁決書所為之處分聲明異議，本院裁
定如下：
    主  文
原處分撤銷。
啟益遊覽汽車股份有限公司駕車行經有燈光號誌之交岔路口闖紅
燈，處新臺幣伍仟肆佰元，並記違規點數參點。
    理  由
一、本件聲明異議意旨略以：如附件聲明異議狀所載。
二、按汽車駕駛人，行經有燈光號誌管制之交岔路口闖紅燈者，
    處新臺幣1,800 元以上5,400 元以下罰鍰，並記違規點數3
    點，道路交通管理處罰條例第53條第1 項、第63條第1 項第
    3 款分別定有明文。又交通法庭認為聲明異議有理由或聲明
    異議雖無理由而原處分不當或違法者，應以裁定將原處分經
    聲明異議部分撤銷，並自為裁定，道路交通案件處理辦法第
    20條前段亦有明文。
三、經查：
　(一)異議人啟益遊覽汽車股份有限公司（下稱啟益公司）所有之
    車牌號碼9U-566號營業遊覽大客車，於民國92年4 月30日上
    午7 時53分許，行經高雄市○○○路、民權二路交岔路口，
    未依號誌指示闖越紅燈，經當場以拍照之方式採證，由舉發
    單位高雄市政府警察局前鎮分局援以受處分人違反道路交通
    管理處罰條例第53條第1 項規定為由舉發之，嗣臺北市交通
    事件裁決所認受處分人違規事證明確，乃於96年7 月24日依
    違反道路交通管理處罰條例第53條第1 項及第9 條規定，裁
    處受處分人罰鍰新臺幣5,400 元在案。
  (二)次按本條例所定處罰鍰之處罰，受處罰人接獲違反道路交通
    管理事件通知單後，於15日內得不經裁決，逕依第92條第3
    項之罰鍰基準規定，向指定之處所繳納結案，不服舉發事實
    者，應於15日內，向處罰機關陳述意見，其不依通知所定期
    限前往指定處所聽候裁決，且未依規定期限繳納罰緩結案或
    向處罰機關陳述意見，處罰機關得逕行裁決之；又本條例之
    處罰，受舉發違反道路交通管理事件之受處罰人，認為受舉
    發之違規行為應歸責他人者，應於舉發違反道路交通管理事
    件通知單應到案日期前，檢附相關證據及應歸責人相關證明
    文件，向處罰機關告知應歸責人，處罰機關應即另行通知應
    歸責人到案依法處理。逾期未依規定辦理者，仍依本條例各
    該違反條款規定處罰。又依本條例規定逕行舉發或同時併處
    罰其他人之案件，推定受逕行舉發人或該其他人有過失，道
    路交通管理處罰條例第85條第1 項、第3 項定有明文。查經
    本院函請負責舉發本件交通案件之高雄市政府警察局前鎮分
    局檢附舉發照片，據該分局函覆稱：「該違規案件係草衙派
    出所舉發員警張以竹於92年4 月30日7 時53分在中山三路與
　　民權二路口照相逕行舉發9U-566遊覽車闖紅燈違規案件，經
    調查該舉發單BG0000000 號及舉發照片業於92年6 月2 日14
    時20分由異議人甲○○收領，依據道路交通管理處罰條例第
    9 條第1 項規定：受處罰人接收違反道路交通管理事件通知
    單後．．．不服舉發事實者，應於15日內，向處罰機關陳述
    意見．．．，查該異議人甲○○本應於同年6 月17日前向原
    處罰機關陳述意見，惟於法定時間內未向舉發單位陳述，且
    該舉發單及照片因舉發員警經服務單位調動，至今時間多年
    已找尋不獲，而無法提供」，有高雄市政府警察局前鎮分局
    96年10月11日高市警前分六字第0960023331號函附卷可稽，
    依上所述，本件交通案件現固已無舉發照片為憑，惟異議人
    法定代理人甲○○確有於92年6 月2 日收受本件舉發單位所
    填製高雄市政府警察局前鎮分局高市警交大相字第BG000000
    0 號舉發違反道路交通管理事件通知單及所附舉發照片等情
    ，業據上揭函文載述甚詳，並有卷附高雄市政府警察局交通
    大隊第六分隊送達證書可佐，堪認屬實，則異議人法定代理
    人甲○○既已合法收受該舉發單並舉發照片後，非但未於法
    定期間內向處罰機關陳述意見，亦未因認本件受舉發之違規
    行為應歸責他人，而在應到案日期前，檢附相關證據及應歸
    責人相關證明文件，向處罰機關告知應歸責人，參以異議人
    在本件聲明異議狀復就系爭違規行為是否應歸責於異議人之
    情隻字未提，由此俱見異議人並不否認其所有車牌號碼9U-5
    66號營業遊覽大客車，於上開時、地闖紅燈之違規事實，胥
    值認定。至異議人聲明異議指稱系爭車牌號碼9U-566號營業
    遊覽大客車已於92年5 月20日過戶至台北市新樺通運公司所
    有云云，然查本件交通違規行為係發生在92年4 月30日，斯
    時系爭車輛仍屬異議人所有，而異議人之明確違規行為亦如
    前述，自不因事後異議人將系爭車輛過戶予他人而可將違規
    行為逕予轉嫁於該他人負責甚明，異議人指稱系爭車輛已過
    戶他人請求撤銷裁決云云，自非的論。
四、綜上，本件受處分人確有前揭違規事由，事證明確。原處分
    機關依舉發單位所具事證，援引道路交通管理處罰條例第53
    條第1 項規定裁罰異議人罰鍰5 千4 百元，固非無據，然其
    漏未依同條例第63條第1 項第3 款規定記違規點數3 點，自
    有未洽，受處分人聲明異議意旨，雖無可取，然原處分既有
    前揭可議，自應由本院撤銷原處分，依道路交通管理處罰條
    例第53條第1 項、第63條第1 項第3 款規定裁罰如主文第2
    項所示。
據上論斷，應依道路交通案件處理辦法第20條前段，裁定如主文
。
中　　華　　民　　國　　96　　年　　12　　月　　31　　日
　　　　　　　　　　　　交通法庭　法　官　林惠霞
以上正本證明與原本無異。
如不服本裁定，應於裁定送達後5日內向本院提出抗告狀。
                                  書記官  陳恩如
中　　華　　民　　國　　96　　年　　12　　月　　31　　日
